【裁判字號】    90,易,526
【裁判日期】    900312
【裁判案由】    傷害等
【裁判全文】
臺灣板橋地方法院刑事判決                            九十年度易字第五二六號
    公  訴  人  臺灣板橋地方法院檢察署檢察官
    被      告  甲○○
右列被告因傷害等案件，經檢察官提起公訴（八十九年度偵字第二二八三四號），本
院判決如左：
    主  文
甲○○被訴恐嚇危害安全部分無罪。又被訴傷害部分公訴不受理。
    理  由
壹、恐嚇危害安全部分
一、公訴意旨略以：被告甲○○與告訴人乙○○係朋友關係，被告甲○○於民國八十
    九年十月三十一日十六時許，駕駛車號為９Ｌ－１９７號之營業小客車，至臺北
    縣樹林市○○街○○道彭厝加油站旁時，與坐於旁邊之乙○○發生口角，竟基於
    恐嚇危害安全之故意，對乙○○稱：「不准離開現場，不然要殺害伊全家」等語
    ，致使乙○○心生畏懼，因認被告涉有刑法第三百零五條之恐嚇危害安全罪嫌云
    云。
二、按犯罪事實，應依證據認定之，無證據不得推定其犯罪事實；不能證明被告犯罪
    者，應諭知無罪之判決，刑事訴訟法第一百五十四條及第三百零一條第一項分別
    定有明文。次按事實之認定，應憑證據，如未能發現相當證據，或證據不足以證
    明，自不能以推測或擬制之方法為裁判基礎；認定犯罪事實所憑之證據，雖不以
    直接證據為限，間接證據亦包括在內，然無論直接或間接證據，其為訴訟上之證
    明，須於通常一般之人均不致於有所懷疑，而得確信其為真實之程度者，始得據
    之為有罪之認定，倘其證明尚未達到此一程度，而有合理之懷疑存在時，即無從
    為有罪之認定；告訴人之告訴，係以使被告受刑事訴追為目的，是其陳述是否與
    事實相符，仍應調查其他證據以資審認，最高法院四十年台上字第八六號、七十
    六年台上字第四九八六號及五十二年台上字第一三００號判例分別著有明文。
三、公訴人認被告甲○○涉有刑法第三百零五條之恐嚇危害安全罪嫌，係以右揭犯罪
    事實，業據告訴人乙○○指訴歷歷，且有財團法人恩主公醫院所出具之診斷證明
    書一紙在卷，被告所辯顯不足採，本件事證明確，被告罪嫌應堪認定為其論據。
四、訊據被告甲○○堅決否認有前揭公訴人所指之犯行，辯稱：伊沒有恐嚇要殺害她
    全家等語。
五、經查，上開財團法人恩主公醫院所出具之診斷證明書一紙，僅能證明告訴人乙○
    ○於八十九年十月三十一日就診時，確有頭部外傷併左側後方血腫、左臉及左手
    臂挫瘀傷，並不能證明告訴人有受到恐嚇之事實，而本件告訴人乙○○就被告有
    於上開時、地，對告訴人稱：「不准離開現場，不然要殺害伊全家」等語之行為
    固指述歷歷，惟查並無其他積極之證據足以證明被告有上開恐嚇危害安全之犯行
    公訴意旨，顯有誤會，揆諸前揭意旨，本件恐嚇危害安全部分不能證明被告犯罪
    ，自應諭知無罪之判決。
貳、傷害部分
一、公訴意旨略以：被告甲○○與告訴人乙○○係朋友關係，被告甲○○於民國八十
    九年十月三十一日十六時許，駕駛車號為９Ｌ－１９７號之營業小客車，至臺北
    縣樹林市○○街○○道彭厝加油站旁時，與坐於旁邊之乙○○發生口角，竟基於
    傷害之故意，以徒手之方式毆打乙○○，致乙○○受有頭部外傷併左側後方血腫
    、左臉及左手臂挫瘀傷之傷害，因認被告涉有刑法第二百七十七條第一項之傷害
    罪嫌云云。
二、按告訴乃論之罪，告訴人於第一審辯論終結前得撤回其告訴，又告訴經撤回者，
    應諭知不受理之判決，刑事訴訟法第二百三十八條第一項、第三百零三條第三款
    分別定有明文。
三、查本件告訴人乙○○告訴被告甲○○傷害案件，起訴書認係犯刑法第二百七十七
    條第一項之罪，依同法第二百八十七條前段之規定，須告訴乃論。茲據告訴人於
    本件起訴後之九十年一月六日向檢察官具狀表示撤回告訴，復於九十年二月二十
    六日本院審理時當庭表示業已撤回其告訴，有審判筆錄及告訴人呈遞之撤回狀、
    和解書各一份附卷可稽。依照上開說明，本件傷害部分應諭知不受理之判決。
據上論斷，應依刑事訴訟法第三百零一條第一項、第三百零三條第三款，判決如主文
。
本案經檢察官楊仲農到庭執行職務。
中      華      民      國       九十       年     三     月    十二    日
                                      臺灣板橋地方法院刑事第一庭
                                          法  官  楊  千  儀
右正本證明與原本無異。
如不服本判決應於送達後十日內向本院提出上訴狀。
                                          書記官  吳  河  東
中      華      民      國       九十       年     三     月    十九    日


司法院資訊處製作；財團法人民間司法改革基金會備份。
